【裁判字號】    97,上易,2594
【裁判日期】    971202
【裁判案由】    竊盜
【裁判全文】
臺灣高等法院刑事判決                97年度上易字第2594號
上  訴  人
即  被  告  乙○○
            丙○○
上列上訴人因竊盜案件，不服臺灣新竹地方法院97年度易字第5
13號，中華民國97年8月27日第一審判決（起訴案號：臺灣新竹
地方法院檢察署97年度偵字第2410號），提起上訴，本院判決如
下：
    主  文
原判決撤銷。
乙○○共同攜帶兇器竊盜未遂，累犯，處有期徒刑捌月。扣案之
綠色起子壹支沒收。
丙○○共同攜帶兇器竊盜未遂，處有期徒刑肆月，如易科罰金，
以新臺幣壹仟元折算壹日。扣案之綠色起子壹支沒收。
    事  實
一、乙○○曾於民國89年間因違反廢棄物清理法案件，經臺灣臺
    北地方法以89年度訴字第910號判決判處有期徒刑1年2月，
    緩刑3年確定；復於92年間因竊盜案件，經臺灣臺中地方法
    以92年度易字第584號判決判處有期徒刑8月確定，並經臺灣
    板橋地方法院以92年度撤緩字第183號裁定撤銷上開緩刑確
    定，經接續執行後，甫於94年7月2日因縮短刑期執行完畢（
    於本案構成累犯）又於95年間因竊盜案件，經臺灣板橋地方
    法以95年度易字第2292號判決判處有期徒刑8月確定，再經
    臺灣板橋地方法以96年度聲減字第2073號裁定減為有期徒刑
    4月確定；另於96年間仍因竊盜案件，經臺灣臺北地方法以
    96年度易字第724號判決判處有期徒刑8月，減為有期徒刑4
    月確定，嗣上開二案件，再經臺灣臺北地方法以96年度聲字
    第2111號裁定定應執行刑為有期徒刑6月確定，而於97年8月
    8日執行完畢。
二、詎乙○○仍不知悔改，復與丙○○基於意圖為自己不法之所
    有之共同犯意聯絡，於97年4月2日凌晨零時30分許，在新竹
    縣湖口鄉○○街37號前，由丙○○駕駛車牌號碼4293─ＱＪ
    號自用小客車停在甲○○所有擺放在該處之紅色「夾娃娃機
    檯」（俗稱娃娃機）前負責把風，乙○○則下車攜帶其所有
    金屬材質末端尖硬，客觀上具有危險性，足以傷害人之身體
    、生命之綠色起子一支，撬開甲○○所有之上開紅色娃娃機
    投幣口鎖頭，著手竊取機檯內零錢之際，經警據報當場查獲
    ，致未得逞，並扣得乙○○所有供與丙○○共同攜帶兇器竊
    盜犯罪所用之綠色起子一支。
三、案經新竹縣政府警察局竹北分局報告臺灣新竹地方法院檢察
    署檢察官偵查起訴。
    理  由
甲、程序部分：
    按被告以外之人於審判外之言詞或書面陳述，除法律另有規
    定者外，不得作為證據，刑事訴訟法第159條第1項固有明文
    規定。惟被告以外之人於審判外之陳述，雖不符刑事訴訟法
    第159條之1至之4之規定，而經當事人於審判程序同意作為
    證據，法院審酌該言詞陳述或書面陳述作成時之情況，認為
    適當者，亦得為證據，為同法第159條之5第1項所明定。本
    案被告等對於被告以外之人於審判外之言詞及書面陳述即證
    人陳冠群、甲○○（被害人）之警詢陳述；共同被告乙○○
    、丙○○於警詢、偵查中之陳述，於本院審理無異議，本院
    審酌上開言詞或書面陳述作成時之情況，並無顯然之瑕疵，
    以之作為本案之證據使用，應認屬適當；又本案認定事實所
    引用檢察官另外提出之各項書證、物證，亦無證據證明係公
    務員違背法定程式所取得，或有刑事訴訟法第159條之4第1
    款顯有不可信之情況，依法自均得採為證據。
乙、實體部分：
一、訊據被告乙○○：丙○○對於上揭時、地為警查獲之事實直
    承不諱，惟均矢口否認共同竊盜犯行，被告乙○○辯稱：當
    天伊持扣案之綠色起子翹開娃娃機的投幣口之鎖頭，只為把
    玩娃娃機並非有意行竊，如欲行竊大可逕行敲開投幣口下方
    之零錢箱云云；被告丙○○則辯稱：當天係與友人約好至新
    竹找工作，因該人未出現，始於等候時東張西望，乙○○係
    自行下車把玩娃娃機，其後警察即出現，並未擔任把風工作
    ，車子係應警員拍照時之要求，始倒車至娃娃機前云云。經
    查：
    (一)上揭被告乙○○下車撬開娃娃機鎖頭著手行竊，被告丙○○則將車輛停放娃娃機前，右前車門未關，並將駕駛座車
      窗打開，於乙○○行竊時東張西望把風之事實，分據證人
      陳冠群、甲○○於警訊及偵查中證述在卷，並有新竹縣政
      府警察局竹北分局搜索扣押筆錄、扣押物品目錄表、贓物
      領據、現場照片（包括被告2人駕駛之自用客車與娃娃機
      之相關位置、娃娃機投幣口遭開啟）、被害人甲○○所有
      被撬開之鎖頭照片及綠色起子一支足佐，參以被告洪俊嘉
      於警偵訊自承行竊、意圖行竊惟尚未得手，丙○○特意倒
      車至娃娃機前等語；及被告丙○○於偵查中自承知悉洪嘉
      俊意圖行竊各情，足見上開證人所指非虛。
    (二)被告二人雖以上開情詞置辯。惟查：
      (1)被害人甲○○之紅色娃娃機未扣案，無從勘驗被告洪嘉
        俊所辯娃娃機之構造，然縱認被告所辯娃娃機儲存零錢
        處位在投幣口下方，惟礙於構造繁簡、現持工具功能性
        等因素致有不同破壞方式之選擇，非必針對儲放零錢處
        直接破壞一途，況投幣口必係直通儲存零錢處，故其採
        取破壞投幣口鎖頭後，再循序破壞投幣口至儲存零錢處
        之設備後，仍可達其行竊目的。被告洪嘉俊上開所辯，
        自無足採。
      (2)再者，被告二人為警查獲時值夜深零時時分，已非正常
        營業或工作時段，故丙○○所辯來新竹是要找介紹工作
        之人，案發地點係介紹伊工作之人約定之地點，因該人
        未出現始東張西望尋覓乙節，殊違常情，不惟如此，同
        案被告洪嘉俊已證稱：丙○○特意將自小客車倒至娃娃
        機前等語，核與證人陳冠群證稱：駕駛人將車子開到娃
        娃機前，右前車門把開，於副駕駛座下來之人行竊時，
        不時東張西望之情，若合符節，其所辯未將車子停於娃
        娃機前云云，已見推諉。再參以其於於警詢及偵查中初
        則辯稱伊不知洪嘉俊下車做何事云云，嗣改稱：乙○○
        回車上表示紅色娃娃機鎖頭被撬開，想偷娃娃機內的錢
        ，伊有勸阻被告云云等前後不一，避重就輕之供述，足
        認其上開未擔任把風工作之辯解，亦屬飾詞卸責，不足
        採信。
    (三)綜上，本件事證明確，被告二人上揭竊盜犯行，可以認定
      ，自應依法論科。
二、核被告二人所為均係犯刑法第321條第2項、第1項第3款之攜
    帶兇器竊盜未遂罪。被告二人就所犯攜帶兇器竊盜未遂犯行
    ，有共同之犯意聯絡及行為之分擔，均為共同正犯。所犯攜
    帶兇器竊盜犯行，僅止於未遂階段，依刑法第25條第2項未
    遂犯之規定，減輕其刑。被告乙○○有事實欄所載科刑及刑
    之執行紀錄，有本院被告前案紀錄表在卷可稽，茲於執行完
    畢後，五年以內故意再犯有期徒刑以上之攜帶兇器竊盜未遂
    罪，為累犯，應依刑法第47條第1項之規定加重其刑。其同
    有刑之加重及減輕原因，先加後減。原審據以論罪科刑，固
    非無見，惟除偵查卷第39頁上方相片左起第1支綠色起子，
    被告乙○○自承其持以敲開娃娃機鎖頭外，其餘扣案工具，
    均係於自小客車上起出，有相片附偵查卷足稽，被告二人復
    否認攜以竊盜，又查無其他證據認定與本案犯罪有關連，原
    審一併認屬本案持以行竊之兇器，即屬不當，再者，刑法第
    321條之加重竊盜罪，法定刑無罰金刑，原判決引用刑法施
    行法第1條之1關於罰金倍數提高規定，亦有違誤。雖被告二
    人上訴否認竊盜云云，尚無足取。惟原審判決既有可議，應
    由本院予以撤銷改判。爰審酌被告乙○○自92年間至96年間
    已有三次竊盜前科紀錄，三次均經法院判處有期徒刑8月確
    定（其中95年、96年間所犯二次竊盜案件均經減刑為有期徒
    刑4月確定），素行非佳；被告丙○○則無刑事前科紀錄，
    素行尚可，有臺灣高等法院被告前案紀錄表及臺灣新竹地方
    法院檢察署刑案查註紀錄表可參，參以被告二人攜帶兇器竊
    盜未遂之犯罪手段、分工情節及危害社會治安程度，且被告
    二人犯罪後猶多矯飾，量刑自應有別於坦承犯行而從輕量刑
    者，再參諸被害人所受損害尚非重大等一切情狀，分別酌予
    量處如主文所示之刑，並就被告丙○○部分諭知易科罰金之
    折算標準。
三、沒收：扣案之綠色起子一支，係被告乙○○所有，且係被告
    乙○○供與被告丙○○共同攜帶兇器竊盜未遂犯罪所用之物
    ，應併依刑法第38條第1項第2款規定宣告沒收。至其餘扣案
    物品，查與本案犯罪無關，爰不為沒收之諭知。
據上論斷：應依刑事訴訟法第369條第1項前段、第364條、299
條第1項前段，刑法第28條、第321條第2項、第1項第3款、第47
條第1項、第25條第2項、第41條第1項前段、第38條第1項第2款
，判決如主文。
本案經檢察官王清杰到庭執行職務。
中    華    民    國    97    年    12    月    2    日
                  刑事第二十二庭審判長法  官  何菁莪
                                      法  官  洪于智
                                      法  官  江振義
以上正本證明與原本無異。
不得上訴。
                                      書記官  陳媛容
中    華    民    國    97    年    12    月    2     日
附錄：本案論罪科刑法條全文
中華民國刑法第321條（加重竊盜罪）
犯竊盜罪而有左列情形之一者，處六月以上、五年以下有期徒刑
：
一、於夜間侵入住宅或有人居住之建築物、船艦或隱匿其內而犯之者。
二、毀越門扇、牆垣或其他安全設備而犯之者。
三、攜帶兇器而犯之者。
四、結夥三人以上而犯之者。
五、乘火災、水災或其他災害之際而犯之者。
六、在車站或埠頭而犯之者。
前項之未遂犯罰之。


司法院資訊處製作；財團法人民間司法改革基金會備份。
